【裁判字號】    97,訴,83
【裁判日期】    970117
【裁判案由】    毒品危害防制條例
【裁判全文】
臺灣高雄地方法院刑事判決                97年度訴字第83號
公  訴  人  臺灣高雄地方法院檢察署檢察官
被      告  甲○○
                    （現於臺灣高雄第二監獄執行中）
上列被告因違反毒品危害防制條例案件，經檢察官提起公訴（96
年度毒偵緝字第421 、422 、423 號、96年度毒偵字第8621號）
，本院以簡式審判程序審理，判決如下：
    主  文
甲○○施用第一級毒品，處有期徒刑柒月。又施用第一級毒品，
處有期徒刑柒月，扣案之第一級毒品海洛因壹包（含包裝袋。驗
餘淨重零點壹玖參公克）沒收銷燬；止血帶壹條、注射針筒伍支
，均沒收之。又施用第一級毒品，處有期徒刑柒月。又施用第一
級毒品，處有期徒刑柒月。應執行有期徒刑貳年，扣案之第一級
毒品海洛因壹包（含包裝袋。驗餘淨重零點壹玖參公克）沒收銷
燬；止血帶壹條、注射針筒伍支，均沒收之。
    事  實
一、甲○○前因施用毒品案件，經本院以93年度毒聲字第2155號
    裁定送觀察、勒戒後，認有繼續施用毒品之傾向，再以94年
    度毒聲字第584 號裁定令入戒治處所施以強制戒治，於民國
    94年10月27日執行完畢釋放，並由臺灣高雄地方法院檢察署
    檢察官以94年度戒毒偵字第587 號為不起訴處分確定。猶未
    戒除毒癮，於上開強制戒治執行完畢釋放後5 年內，復基於
    施用第一級毒品之各別犯意，分別為下列4 次施用第一級毒
    品海洛因行為：
(一)於96年6 月7 日中午12時許，在高雄縣大寮鄉○○○道路旁
    ，以針筒注射方式，施用海洛因1 次。嗣於同日下午2 時許
    ，在高雄市楠梓區○○○路119 號前，因另涉他案為警查獲
    ，經採尿送驗而查悉上情。
(二)於96年7 月29日晚間7 時許，在高雄縣大樹鄉九曲堂火車站
    公廁內，以同上方式施用海洛因1 次。嗣於翌（30）日下午
    1 時30分許，在高雄縣鳳山市○○○路213 巷53號前為警查
    獲，並扣得海洛因1 包（驗前毛重0.5 公克、驗餘淨重0.19
    3 公克）及其所有供施用海洛因所用之止血帶1 條、注射針
    筒5 支。
(三)於96年8 月16日晚間某時（詳細時間已不復記憶），復在上
    開公廁內以同上方式施用海洛因1 次。嗣於翌（17）日上午
    9 時30分許，在高雄縣大樹鄉○○村○○路與新鎮路口為警
    攔檢，因查為施用毒品列管人口，經採尿送驗而查悉上情。
(四)於96年8 月31日中午某時（詳細時間已不復記憶），又在上
    開公廁內以同上方式施用海洛因1 次。嗣於同日晚間9 時20
    分許，因屬施用毒品列管人口，在高雄市政府警察局新興分
    局偵查隊採尿送驗而查獲。
二、案經高雄市政府警察局楠梓、新興分局及高雄縣政府警察局
    鳳山、仁武分局分別報請臺灣高雄地方法院檢察署檢察官偵
    查起訴。
    理  由
一、本件被告甲○○所犯毒品危害防制條例第10條第1 項之施用
    第一級毒品罪，為死刑、無期徒刑、最輕本刑為3 年以上有
    期徒刑以外之罪，其於準備程序中，就被訴事實均為有罪之
    陳述，經本院告知簡式審判程序之旨，並聽取檢察官及被告
    之意見後，合議庭認宜進行簡式審判程序，爰依刑事訴訟法
    第273 條之1 第1 項規定，裁定本件由受命法官獨任進行簡
    式審判程序，合先敘明。
二、前揭事實，均據被告甲○○於本院審理中坦白承認（本院卷
    第23、33頁），且其為施用毒品列管人口，並分別於上開4
    次為警查獲時，經採尿送驗結果均呈嗎啡（即海洛因進入人
    體後之代謝物）陽性反應等情，有應受尿液採驗列管人口基
    本資料查詢、楠梓分局尿液檢體監管送驗登記簿節本、高雄
    市立凱旋醫院尿液檢驗報告各1 份（楠梓分局警卷第6 至9
    頁）；鳳山分局尿液採集對照表、臺灣檢驗科技股份有限公
    司編號KＺ000000000000號尿液檢驗報告各1 份（96年度毒偵
    字第7155號卷16、17頁）；仁武分局九曲所尿液採證檢驗對
    照表、同上公司編號KＺ000000000000號尿液檢驗報告各1 份
    （仁武分警卷第6 、7 頁）；新興分局尿液檢體採集送驗紀
    錄表、正修科技大學超微量研究科技中心檢驗報告各1 份（
    新興分局警卷第6 、7 頁）在卷可稽。於96年7 月30日經警
    扣案之毒品1 包（驗前毛重0.5 公克），送驗結果確為海洛
    因（驗餘淨重0.193 公克），亦有鳳山分局扣押物品目錄表
    、高雄市立凱旋醫院檢驗鑑定書各1 份在卷足參（鳳山分局
    警卷第11頁、本院卷第17頁）。此外，復有止血帶1 條、注
    射針筒5 支扣案為憑（鳳山分局警卷第11頁）。被告自白既
    有前開卷證足資佐證，自堪採信。另查，被告前因施用毒品
    ，經如事實欄所示之強制戒治執行完畢釋放等情，有臺灣高
    等法院被告前案紀錄表1 份在卷可佐（本院卷第7 、8 、11
    頁），復於強制戒治執行完畢釋放後5 年內，分別為上開4
    次施用第一級毒品海洛因犯行，均應依毒品危害防制條例第
    23條第2 項之規定依法追訴。本件事證明確，被告上開4 次
    施用海洛因毒品之犯行，均堪認定，應予依法論科。
三、按海洛因係屬毒品危害防制條例第2 條第2 項第1 款明定之
    第一級毒品，核被告甲○○所為，均係犯同條例第10條第1
    項之施用第一級毒品罪。其於各次施用前後，持有海洛因之
    低度行為，俱為施用之高度行為所吸收，均不另論罪。其4
    次施用海洛因之犯行，時、空均非密接，顯係基於各別犯意
    所為，應予分論併罰。爰審酌被告前因施用毒品案件，經強
    制戒治執行完畢後，仍未能徹底戒除毒癮，再犯本件4 次施
    用毒品罪，顯然欠缺戒毒決心，有入監矯治之必要；惟念及
    施用毒品究屬戕害自己身心之行為，尚未危害他人，反社會
    性程度較低，及其犯後坦承犯行，態度尚稱良好等一切情狀
    ，分別量處如主文所示之刑，並定其應執行之刑，以資儆懲
    。又其4 次施用毒品之時間均在中華民國96年罪犯減刑條例
    所定96年4 月24日期限以後，不合減刑要件，均不得減刑，
    附此敘明。至上開扣案之海洛因1 包，應依毒品危害防制條
    例第18條第1 項前段之規定，於事實欄第一段第（二）小段
    所示之施用第一級毒品罪刑項下宣告沒收銷燬；其包裝袋上
    殘有微量海洛因，難以析離，爰整體視同第一級毒品，併依
    前開規定於同上罪刑項下沒收銷燬；鑑驗耗損部分既已滅失
    ，不另宣告沒收銷燬。同次扣案之止血帶1 條、注射針筒5
    支，均屬被告所有供施用海洛因所用之物，業據其供明在卷
    （本院卷第31頁），均應依刑法第38條第1 項第2 款之規定
    ，在同一罪刑項下宣告沒收之。
據上論斷，應依刑事訴訟法第273 條之1 第1 項、第299 條第1
項前段，毒品危害防制條例第10條第1 項、第18條第1 項前段，
刑法第11條、第38條第1 項第2 款、第51條第5 款，判決如主文
。
本案經檢察官乙○○到庭執行職務。
中    華    民    國    97    年    1     月    17    日
                  刑事第六庭    法  官  林柏壽
以上正本證明與原本無異。
如不服本判決應於收受本判決後10日內向本院提出上訴書狀，並
應敘述具體理由，如未敘述上訴理由者，應於上訴期間屆滿後20
日內補提理由書狀於本院（均須按他造當事人之人數附繕本）「
切勿逕送上級法院」。
中    華    民    國    97    年    1     月    17    日
                                書記官  林國龍
附錄本案論罪科刑法條：
毒品危害防制條例第10條第1 項
施用第一級毒品者，處6 月以上5 年以下有期徒刑。


司法院資訊處製作；財團法人民間司法改革基金會備份。
